【裁判字號】    95,重訴,131
【裁判日期】    950808
【裁判案由】    損害賠償
【裁判全文】
臺灣桃園地方法院民事判決             95年度重訴字第131號
原      告  九龍家具股份有限公司
法定代理人  丁○○
訴訟代理人  丙○○
原      告  奕捷國際有限公司
法定代理人  戊○○
訴訟代理人  庚○○
原      告  蔚金工業股份有限公司
法定代理人  己○○
訴訟代理人  辛○○
被      告  乙○○
            甲○○
                      樓
上列當事人間因本院94年度桃簡字第2602號公共危險案件，原告
提起附帶民事訴訟（94年度桃附民字第86號），經本院刑事庭移
送前來，本院於民國95年7 月28日辯論終結，判決如下：
    主  文
被告應連帶給付原告九龍家具股份有限公司新台幣佰伍拾萬元
，及被告乙○○自民國九十五年七月八日起、被告甲○○自民國
九十五年七月七日起，均至清償日止，按年息百分之五計算之利
息。
被告應連帶給付原告奕捷國際有限公司新台幣佰萬元，及被告
乙○○自民國九十五年七月八日起、被告甲○○自民國九十五年
七月七日起，均至清償日止，按年息百分之五計算之利息。
被告應連帶給付原告蔚金工業股份有限公司新台幣壹佰萬元，及
被告乙○○自民國九十五年七月八日起、被告甲○○自民國九十
五年七月七日起，均至清償日止，按年息百分之五計算之利息。
訴訟費用由被告連帶負擔。
本判決第一項於原告九龍家具股份有限公司以新台幣壹佰壹拾陸
萬柒仟元供擔保後，得假執行。
本判決第二項於原告奕捷國際有限公司以新台幣壹佰萬元供擔保
後，得假執行。
本判決第三項於原告蔚金工業股份有限公司以新台幣拾萬肆
仟元供擔保後，得假執行。
    事  實
甲、原告方面：
壹、聲明：除假執行擔保金額外，均如主文所示。
貳、陳述：
    緣被告乙○○係桃園縣八德市○○街400 巷13之7 號鐵皮廠
    房之承租人，被告甲○○係被告乙○○雇用之電焊工人，於
    民國94年5 月2 日下午4 時5 分許，被告乙○○指示並協助
    被告甲○○電焊上揭廠房鐵架以籌備設立鐵工廠之際，本應
    注意電焊產生之火星四濺需作防護，以避免引發火災，依當
    時情形並無不能注意之情事，竟疏未注意而未作適當防護，
    以致電焊火星經由牆縫濺落位於隔鄰即桃園縣八德市○○街
    400 巷13之8 號，訴外人高陳金里所有而由原告九龍家具有
    限公司（下稱九龍公司）所承租之廠房，點燃原告九龍公司
    放置之彈簧床墊後，迅即引發火勢，燒毀高陳金里所有之前
    揭鐵皮廠房、原告九龍公司之床墊成品、半成品，再延燒位
    於桃園縣八德市○○街400 巷13之6 號之原告蔚金工業有限
    公司（下稱蔚金公司）倉庫，燒毀該公司所有之打包機器、
    辦公桌椅、塑膠原料、文具帳冊等物品，復延燒至訴外人黃
    正南所有位於桃園縣八德市○○街400 巷418 號而出租予原
    告奕捷國際有限公司（下稱奕捷公司）使用之鐵皮廠房，並
    燒毀原告奕捷公司存放該處之彈簧床墊材料、機械設備及機
    械零件。原告九龍公司因而受有350 萬元之損失、原告蔚金
    公司因而受有100 萬元之損失、原告奕捷公司因而受有300
    萬元之損失，爰依侵權行為法律關係分別請求被告連帶賠償
    賠償原告所受損害如主文第1 項至第3 項所示。
乙、被告方面：
    被告乙○○、甲○○均未於言詞辯論期日到場，亦未提出書
    狀作何聲明或陳述。
丙、本院依職權調閱本院94年桃簡字2602號刑事卷宗。
    理  由
甲、程序方面：
一、本件被告乙○○、甲○○均未於言詞辯論期日到場，核無民
    事訴訟法第386 條所列各款情形，准依原告之聲請，由其一
    造辯論而為判決。
二、按訴狀送達後，原告不得將原訴變更或追加他訴。但請求之
    基礎事實同一或擴張或減縮應受判決事項之聲明者，不在此
    限。民事訴訟法第255 條第1 項但書第2 款、第3 款定有明
    文。本件刑事附帶民事訴訟起訴時，原係以原告3 人之法定
    代理人即丁○○、戊○○、己○○個人為當事人而起訴，請
    求被告連帶賠償本件原告3 家公司之損害，嗣經本院於第一
    次行言詞辯論程序時闡明本件法律關係後，乃各請求變更本
    件原告當事人為九龍公司、奕捷公司、蔚金公司（見本院卷
    第19、20頁），而當事人變更亦為訴之變更，惟本件請求之
    基礎事實仍屬同一，依上條文規定，應予准許。又原告蔚金
    公司提起本件附帶民事訴訟時，原請求被告連帶賠償300 萬
    元，嗣於95年6 月19日具狀變更其請求金額為100 萬元（見
    本件附民卷第1 項、本院卷第25頁），核屬減縮應受判決事
    項之聲明，亦與上開條文並無不合，亦應准許。
乙、實體方面：
一、原告上開主張之事實，業據引用本院94年桃簡字2602號刑事
    卷宗內所附之證據資料及該刑事判決所認定之事實而為主張
    及舉為證據方法，又被告乙○○、甲○○因本件失火犯行，
    經本院刑事庭審理後，各處有期徒刑4 月確定在案乙節，並
    經本院調取上開刑事卷宗全部審閱無訛，且被告均已於相當
    時期受合法之通知，既未於言詞辯論期日到場，亦未提出書
    狀作何聲明、陳述以供本院審酌，依民事訴訟法第280 條第
    3 項前段準用同法條第1 項前段之結果，視同被告對於原告
    主張之事實自認，故堪信原告主張之事實為真正。
二、按因故意或過失，不法侵害他人之權利者，負損害賠償責任
    。數人共同不法侵害他人之權利者，連帶負損害賠償責任；
    不能知其中孰為加害人者，亦同。民法第184 條第1 項前段
    、第185 條第1 項分別定有明文。又按，損害賠償，除法律
    另有規定或契約另有訂定外，應以填補債權人所受損害及所
    失利益為限。民法第216 條第1 項亦有明文。經查，被告乙
    ○○於94年5 月2 日下午4 時5 分指示並協助被告甲○○電
    焊上揭廠房鐵架以籌備設立鐵工廠之際，因疏未注意電焊產
    生之火星四濺須作防護，以避免引發火災，而當時並無被告
    不能注意之情事，已如前述，是被告就系爭火災之發生，自
    有過失，且其2 人之過失顯與原告上述之損害間有相當因果
    關係甚明，均堪認定，被告2 人自應就其所為共同侵權行為
    對原告負連帶損害賠償責任。次查，關於原告損害之金額，
    原告九龍公司主張：因公司內被燒毀的物品都是成品，故依
    成品價錢計算受損金額共計350 萬元等語；原告奕捷公司主
    張：損害金額依據進貨的發票，去計算被燒毀的機器、零件
    、床墊的材料共計300 萬元等語；原告蔚金公司主張：公司
    內被燒毀的包含打包機之成品、零件，受損金額共計100 萬
    元等語（見本院卷第36頁）。而被告均已於相當時期受合法
    之通知，然無正當理由未到庭，依上說明，視同被告對原告
    主張之事實自認，是原告所主張之受損金額，堪認屬實。
三、復按，給付無確定期限者，債務人於債權人得請求給付時，
    經其催告而未為給付，自受催告時起，負遲延責任。其經債
    權人起訴，或依督促程序送達支付命令，或為其他相類之行
    為者，與催告有同一之效力；遲延之債務，以支付金錢為標
    的者，債權人得請求依法定利率計算之遲延利息，民法第22
    9 條第2 項、第233 條第1 項前段分別定有明文。從而，原
    告本於侵權行為之法律關係，分別請求被告連帶給付原告九
    龍公司、奕捷公司、蔚金公司各350 萬元、300 萬元、100
    萬元，及自起訴狀繕本送達之翌日即被告乙○○自95年7 月
    8 日、被告甲○○自95年7 月7 日起（見本院卷第28、31頁
    ），均至清償日止，按年息5%計算之利息，為有理由，應予
    准許。又原告陳明願供擔保，聲請宣告假執行，核無不合，
    爰酌定相當擔保金額予以准許，附此敘明。
四、本件事證已臻明確，原告其餘之主張、陳述及所提之證據資
    料，核與判決結果無何影響，爰不一一論述，附此敘明。
五、據上論結，原告之訴為有理由，依民事訴訟法第385 條第1
    項前段、第85條第2 項、第390 條第2 項，判決如主文。
中    華    民    國    95    年    8     月    8     日
                  民事第二庭    法  官  范明達
以上正本係照原本作成
如對本判決上訴，須於判決送達後20日內向本院提出上訴狀
中    華    民    國    95    年    8     月    9     日
                                書記官  江世亨


司法院資訊處製作；財團法人民間司法改革基金會備份。
